臺灣桃園地方法院民事裁定
109年度國貿字第10號
原      告  台灣立凱綠能移動股份有限公司

法定代理人  朱瑞陽  
            蔡文玲  
訴訟代理人  許雅婷律師
            王祖均律師
上列當事人間請求給付費用事件，本院裁定如下：
    主  文
原告應於本裁定送達後三十日內，補正FDG Investmenat Holing
s Limited現仍為外國法人之證明文件，及記載起訴時及現在FDG
 Investmenat Holings Limited法定代理人有法定代理權之證明
文件（以上均應附中文譯本與經我國駐外機構之認證證明之文書
原本），並陳報FDG Investmenat Holings Limited在國內有無
事務所之證明文件到院，逾期不補正，即駁回其訴。
    理  由
一、按原告之訴有原告無當事人能力或起訴不合程式或不備其他
    要件之情形者，依其情形可以補正經審判長定期間命其補正
    而不補正者，法院應以裁定駁回之，民事訴訟法第249條第1
    項定有明文。又未經認許其成立之外國法人，雖不能認其為
    法人，然仍不失為非法人之團體，苟該非法人團體設有代表
    人或管理人者，依民事訴訟法第40條第3項規定，自有當事
    人能力（最高法院50年台上字第1898號判決意旨參照）。
二、本件原告以FDG Investmenat Holings Limited（下稱FDG公
    司）為起訴對象，並將其法定代理人列為謝能尹，然FDG公
    司是否為已經認許之外國公司，亦或係未經認許之外國法人
    ，及原告於起訴時FDG公司之法定代理人為何人、有無合法
    授予代理權、現是否仍有合法代理權等情，因涉及FDG公司
    是否有當事人能力及合法代理與否之調查，均有不明。茲限
    原告於收受本裁定送達30日內，補正如主文所示事項。又外
    國文書須經認證，並附中譯本，逾期不補正者，即駁回其訴
    。　
三、原告雖提出FDG公司之董事登記表，主張於本件起訴時FDG公
    司仍在任之董事僅有謝能尹1人，故應以謝能尹為FDG公司之
    法定代理人云云。然觀諸原告所提出之FDG公司之董事登記
    表（見本院卷三第182頁），其上並無製作者之簽名或蓋印
    ，無法知悉該登記表之製作者為何人、是何時製作之文書，
    亦未經相關機構認證，且原告並未說明該登記表之取得來源
    為何，自尚難以此即認FDG公司現仍存續之外國法人，且其
    法定代理人為謝能尹。
四、又外國法人之權利能力、行為能力、法人之代表人，依其本
    國法，此為涉外民事法律適用法第14條所規定。而FDG公司
    已於110年5月1日自英屬維京群島公司登記除名，有駐聖克
    里斯多福及尼維斯大使館111年8月29日聖克字第1116260194
    0號函可參（見本院卷三第134頁），則在FDG公司已被除名
    之情況下，FDG公司依其本國法是否仍有權利能力、行為能
    力、其法人代表人是否仍為公司董事或應為何人，此部分亦
    應由原告依民事訴訟法第283條之規定負有舉證說明之責任
    ，併此敘明。
五、爰裁定如主文。　　
中　　華　　民　　國　　111 　年　　12　　月　　9 　　日
                  民事第三庭    法　官　許容慈
正本係照原本作成。
本裁定不得抗告。
中　　華　　民　　國　　111 　年　　12　　月　　12　　日
                                書記官  邱佑儒